【裁判字號】    99,聲,69
【裁判日期】    990927
【裁判案由】    行使權利
【裁判全文】
臺灣高等法院臺中分院民事裁定            99年度聲字第69號
聲  請  人  壬○○
            乙○○○
            己○○
            庚○○
            丙○○
            丁○○
            辛○○
            戊○○○○○○
            癸○○
相  對  人  甲○○  
上列抗告人與相對人間聲請受擔保利益人行使權利事件，經台灣
台中地方法院裁定移轉管轄（99年度司聲字第1447號），本院裁
定如下：
    主  文
相對人應於本裁定送達後21日內，就臺灣臺中地方法院93年度存
字第3567號提存事件壬○○所提存之擔保金新台幣壹拾陸萬零陸
佰捌拾元、93年度存字第3564號提存事件陳朝露所提存之擔保金
新台幣貳萬伍仟柒佰肆拾元、93年度存字第3566號提存事件陳金
地所提存之擔保金新台幣壹拾壹萬壹仟伍佰肆拾元、93年度存字
第3565號提存事件癸○○所提存之擔保金新台幣壹拾貳萬柒仟玖
佰貳拾元行使權利，並向本院為行使權利之證明。
    理  由
一、按訴訟終結後，供擔保人得聲請法院通知受擔保利益人於一
    定期間內行使權利，並向法院為行使權利之證明，以便供擔
    保人於受擔保利益人未提出行使權利之證明時，向法院聲請
    裁定返還其提存物，民事訴訟法第104條第1項第3款定有明
    文。上開規定，於其他依法令供訴訟上之擔保者準用之，並
    為同法第106條所明定。
二、本件聲請意旨略以：聲請人壬○○、乙○○○、己○○、庚
    ○○、丙○○、丁○○、辛○○（以上6人均為陳朝露之繼
    承人）、陳茗紳（原名陳金地）、癸○○各依本院93年度聲
    字第93號民事裁定提供擔保新台幣（下同）16萬0680元、2
    萬5740元、11萬1540元、12萬7920元停止台灣台中地方法院
    93年度民執字第36978號、第47189號、第45943號及91年度
    民執字第9271號強制執行事件。本案經台灣台中地方法院85
    年度重訴字第79號、本院第91年度上字第145號、最高法院
    93年度台上字第1009號、本院93年度再字16號、最高法院95
    年度台上字第953號、本院96年度再字第14號、最高法院97
    年度台上字第957號、本院97年度再字第12號判決確定而程
    序終結，但因相對人行蹤不明，致供擔保人催告發生困難，
    爰依民事訴訟法第104條第1項第3款後段，請求命相對人於
    一定期間內行使權利等語。
三、經查，聲請人就前開主張，業據提出台灣台中地方法院85年
    度重訴字第79號、本院第91年度上字第145號、最高法院93
    年度台上字第1009號、本院93年度再字16號、最高法院95年
    度台上字第953號、本院96年度再字第14號、最高法院97年
    度台上字第957號、本院97年度再字第12號判決及臺灣臺中
    地方法院93年度存字第3564、3565、3566、3567號提存書影
    本各乙份為證（見台灣台中法院99年度司聲字第1447號卷）
    。茲聲請人等與相對人之訴訟業已終結，從而，聲請人聲請
    通知相對人即受擔保利益人行使權利，核無不合，應予准許
    。
四、據上論結，本件聲請為有理由，爰裁定如主文。
中    華    民    國    99    年    9     月    27    日
                民事第四庭    審判長法  官  陳蘇宗
                                    法  官  吳美蒼
                                    法  官  林欽章
以上正本係照原本作成。
如不服本裁定應於裁定送達後10日內向本院提出抗告理由狀（須
按他造人數附具繕本），並繳納抗告裁判費新台幣1,000元。
                                    書記官  蔡嘉萍
中    華    民    國    99    年    9     月    27    日
                                                      Ｖ

司法院資訊處製作；財團法人民間司法改革基金會備份。
